【裁判字號】    95,裁,1746
【裁判日期】    950810
【裁判案由】    空氣污染防制法
【裁判全文】
最  高  行  政  法  院  裁  定
                                     95年度裁字第01746號
上  訴  人  保證責任雲林縣二崙畜產生產合作社
代  表  人  甲○○
被 上訴 人  雲林縣政府
代  表  人  乙○○
上列當事人間因空氣污染防制法事件，上訴人對於中華民國94年
3月22日高雄高等行政法院93年度訴字第833號判決，提起上訴，
本院裁定如下：
    主  文
上訴駁回。
上訴審訴訟費用由上訴人負擔。
    理  由
一、按當事人依行政訴訟法第243條第1項規定，以高等行政法院
    判決有不適用法規或適用法規不當為上訴最高行政法院之理
    由時，其上訴狀或理由書應有具體之指摘，並揭示該法規之
    條項或其內容。若係成文法以外之法則，應揭示該法則之意
    旨。倘為司法院解釋、或本院之判例，則應揭示該判解之字
    號或其內容。上訴狀或理由書如未依此項方法表明者，即難
    認為已對高等行政法院判決之違背法令有具體之指摘，其上
    訴自難認為合法。
二、查本件上訴意旨略以：原處分機關於裁處上訴人罰鍰前，固
    於93年1月27日發函通知上訴人10日內依行政程序法規定就
    事實上及法律上陳述意見，惟法律上意見，包含鑑定檢測機
    關臭味檢測知方法、程序是否合乎規定，自須處分機關付與
    相對人當日稽查工作紀錄單及檢測報告等，使受處分人能表
    示事實上及法律上意見。本件上訴人於93年2月3日函申請本
    件93年1月5日稽查工作紀錄單及檢測報告影本，以明相關稽
    查及檢測報告是否符合法律規定，據以表示意見。惟被上訴
    人所屬環境保護局於93年2月11日僅付與一紙上蓋有檢測機
    關及主管印章，並記載上訴人空氣污染物實測值為144之報
    告，並未給與上訴人相關檢測報告資料，且已逾10日期限，
    上訴人無從據以得知原處分機關如何認定構成裁罰行為，其
    操作狀況及採樣、嗅覺人員等程序均付之闕如，原判決徒以
    原處分機關已有函文而認定已踐行給與上訴人表示意見之程
    序，僅形式上符合行政程序法第102條規定，實質上，上訴
    人無法表示法律上意見，原判決顯有判決不適用法則或適用
    法則錯誤之違法。又行政程序法第46條規定並未限制申請之
    形式，更無限制聲請人須於聲請資料或卷宗時表明收受後將
    再表示意見，上訴人於93年2月3日函申請本件93年1月5日稽
    查工作記錄單及檢測報告影本，目的即為瞭解本件稽查程序
    及相關檢測資料以表示意見，原判決未察顯有違誤。綜上，
    爰請廢棄原判決，並撤銷訴願決定及原處分等語。經核上訴
    論旨，旨在指摘原處分機關未踐行給與上訴人表示意見之正
    當程序，並泛稱原判決有不適用法規或適用法規錯誤或原判
    決未察顯有違誤為由，惟核其內容，乃上訴人以其對法律上
    見解之歧異，就原審取捨證據、認定事實之職權行使，指摘
    其為不當，已無可採；且上訴意旨對原判決究竟有何違背法
    令之事由，並未具體指明。參照首揭規定，其上訴顯難認為
    合法，應予駁回。
三、依行政訴訟法第249條第1項前段、第104條、民事訴訟法第
    95條、第78條，裁定如主文。
中    華    民    國    95    年    8     月    10    日
                  第五庭審判長法  官  鄭  淑  貞
                              法  官  黃  合  文
                              法  官  吳  明  鴻
                              法  官  林  茂  權
                              法  官  鄭  小  康
以  上  正  本  證  明  與  原  本  無  異
中    華    民    國    95    年    8     月    10    日
                              書記官  王  福  瀛


司法院資訊處製作；財團法人民間司法改革基金會備份。
